【裁判字號】    96,上訴,5120
【裁判日期】    970430
【裁判案由】    侵占
【裁判全文】
臺灣高等法院刑事判決                96年度上訴字第5120號
上  訴  人
即  被  告  甲○○
                      1號
上列上訴人因侵占案件，不服臺灣基隆地方法院96年度訴字第72
9 號，中華民國96年10月29日第一審判決（起訴案號：臺灣基隆
地方法院檢察署96年度偵字第3497號），提起上訴，本院判決如
下：
    主  文
上訴駁回。
甲○○緩刑肆年。
    事實及理由
一、本案經本院審理結果，認第一審以上訴人即被告甲○○犯刑
    法第336條第1項之公益侵占罪（原判決主文誤書為公務侵占
    罪，應予更正）判處有期徒刑1年2月，減為有期徒刑柒月，
    認事用法及量刑均無不當，應予維持，並引用第一審判決書
    記載之事實、證據及理由（如附件）。
二、被告上訴意旨略以：被告係受天災不得以而以和平方法犯罪
    ，犯後坦承犯行態度良好，復無不良紀錄，家裡尚有妻小待
    哺，因目前並無力償還款項，但並非無償還之誠意，原審量
    刑過重云云。惟查：關於刑之量定，係實體法上賦予法院得
    為自由裁量之事項，倘其未有逾越法律所規定之範圍，或濫
    用其權限，即不得任意旨摘違法。本件原審審酌所有犯罪情
    狀，依職權所量之刑，並無違誤或顯然過重之情，被告上訴
    空言稱原審量刑過重，為無理由，應予駁回。
三、末查，被告曾於91年間因違反山坡地保育利用條例案件，經
    本院判處有期徒刑6月，並諭知易科罰金之折算標準，緩刑3
    年，惟緩刑期滿未經撤銷緩刑宣告，依刑法第76條規定刑之
    宣告失其效力，即未受有期徒刑以上刑之宣告，有本院被告
    前案紀錄表在卷可按，本件係因其住宅遭天災土石流沖毀，
    為整理殘破家園而犯本案，但目前經濟狀況不佳，願分期還
    清，未能一次償還全部款項，致未與被害人達成和解，惟並
    不影響被害人之民事求償，然被告犯後坦承犯行，態度良好
    參酌其素行情狀，經此教訓應無再犯之虞，本院認所宣告之
    刑以暫不執行為適當，爰併宣告緩刑四年，以期自新。
據上論結，應依刑事訴訟法第373條、第368條、第371條，刑法
第74條第1項第1款，判決如主文。
本案經檢察官賴俊雄到庭執行職務。
中    華    民    國    97    年    4     月    30    日
                  刑事第十庭    審判長法  官 楊炳禎
                                      法  官 陳博志
                                      法  官 李春地
以上正本證明與原本無異。
如不服本判決，應於收受送達後十日內向本院提出上訴書狀，其
未敘述上訴之理由者並得於提起上訴後十日內向本院補提理由書
（均須按他造當事人之人數附繕本）。
                                      書記官 蘇秋
中    華    民    國    97    年    4     月    30    日
附錄本案論罪科刑法條全文
刑法第336條第1項
對於公務上或因公益所持有之物，犯前條第1項之罪者，處1年以
上7年以下有期徒刑，得併科5千元以下罰金。


司法院資訊處製作；財團法人民間司法改革基金會備份。
